【裁判字號】    97,交聲,2262
【裁判日期】    970808
【裁判案由】    聲明異議
【裁判全文】
臺灣臺中地方法院交通事件裁定        97年度交聲字第2262號
原處分機關  交通部公路總局臺中區監理所
受處分人    甲○○
                      11號
上列異議人因違反道路交通管理處罰條例案件，對於交通部公路
總局臺中區監理所民國97年7 月17日所為之裁決處分（原處分案
號：中監違字第裁60-ZCB161057號），聲明異議，本院裁定如下
：
    主  文
異議駁回。
    理  由
一、原處分意旨略以：異議人即受處分人駕駛車牌號碼 3Q-7237
    號自小客車於民國97年4月4日7 時32分許，在國道一號南下
    196.4 公里處，因「行駛高速公路違規行駛路肩」，經國道
    公路警察局第三警察隊依違反道路交通管理處罰條例第33條
    第1項逕行舉發，並由原處分機關於97年7月17日以中監違字
    第裁60-ZCB161057號裁決書裁罰新台幣（下同）4,000 元，
    並依同條例第63條記違規點數1點。
二、聲明異議意旨略以：異議人當天係車內幼兒發高燒，又逢國
    道大塞車，不得已才行駛路肩，以爭取時間，屬於緊急避難
    之行為，爰聲明異議，請求撤銷原處分云云。
三、按汽車行駛於高速公路，不遵使用限制，而未依規定使用路
    肩者，處汽車駕駛人新臺幣三千元以上六千元以下罰鍰；又
    駕駛人有第33條第1 項之違規者，除依原條款處罰鍰外，並
    予記違規點數一點，道路交通管理處罰條例第33條第1項第9
    款、第63條第1項第1款，分別定有明文。經查：
  (一)內政部警政署國道公路警察局第三警察隊以車號3Q-7237 號
    自小客車於97年4月4日7時32分許，在國道一號南下196.4公
    里處，因「行駛高速公路違規行駛路肩」之違規事由，經警
    舉發，並掣發內政部警政署國道公路警察局公警局交字第ZC
    B161057 號舉發違反道路交通管理事件通知單。原處分機關
    則於97年7 月17日，以「行駛高速公路違規使用路肩」為由
    ，開立中監違字第裁60-ZCB161057號違反道路交通管理事件
    裁決書，異議人不服，於97年7 月26日聲明異議之事實，有
    舉發違反道路交通管理事件通知單及裁決書在卷可稽，堪信
    屬實。
  (二)受處分人固執前揭情詞辯解，並提出所稱當時車內幼兒阮○
    宏及阮○恩2人之醫療診斷收據3紙為證。惟查：依受處分人
    提出之醫療收據顯示，就診日期分別為97年3月27日及97年4
    月1 日，均非本件違規之日期即97年4月4日，且均在事發當
    日之前。受處分人辯稱事發當時係因急於將車內發高燒之幼
    兒送醫就診一情，顯與事實不符，受處分人所提出之相關證
    明文件，尚難證明事發當時確有緊急危難之情狀，所辯要無
    足採，其確有違規行駛高速公路路肩之行為一情，應可認定
    。
四、綜上所述，原處分機關依違反道路交通管理處罰條例第33條
    第1項第9款及第63條之規定，裁罰受處分人新臺幣4,000 元
    ，並記違規點數1 點，核無違誤。本件異議為無理由，應予
    駁回。
據上論斷，應依道路交通案件處理辦法第19條，裁定如主文。
中    華    民    國    97    年    8     月    8     日
                  刑事第六庭  法  官  高英賓
上正本證明與原本無異。
如不服本裁定，應於收受送達後5 日內向本院提出抗告狀。
                              書記官  司立文
中    華    民    國    97    年    8     月    8     日


司法院資訊處製作；財團法人民間司法改革基金會備份。
